【裁判字號】    99,易,28
【裁判日期】    990226
【裁判案由】    竊盜
【裁判全文】
臺灣新竹地方法院刑事判決                99年度易字第28號
公  訴  人  臺灣新竹地方法院檢察署檢察官
被      告  戊○○
上列被告因竊盜等案件，經檢察官提起公訴（98年度偵字第9250
號），本院判決如下：
    主    文
戊○○收受贓物，處有期徒刑貳月，如易科罰金，以新臺幣壹仟
元折算壹日；又共同竊盜，處有期徒刑參月，如易科罰金，以新
臺幣壹仟元折算壹日。應執行有期徒刑肆月，如易科罰金，以新
臺幣壹仟元折算壹日。
    事    實
一、戊○○明知某不詳姓名年籍之成年男子，於民國98年12月15
    日16時許，在新竹市某處所交付之車牌號碼GX9-213 號機車
    係來路不明之贓物（為甲○○所有，於98年12月12日10時許
    ，在新竹市○○區○○街233 號失竊），竟仍予以收受。又
    於同日18時許，與其男友乙○○（由檢察官另行偵查中）共
    同基於意圖為自己不法之所有，在新竹市○區○○路1050巷
    21號前，由乙○○動手竊取丁○○所有、其姐楊麗卿使用中
    之車牌號碼0160-SG 號自用小客車，戊○○則騎乘上開車牌
    號碼GX9- 213號機車在旁把風，嗣為楊麗卿之夫丙○○發覺
    ，乙○○、戊○○分別駕駛該自用小客車及騎乘該機車逃逸
    ，戊○○騎乘該機車逃逸約5、6百公尺後為丙○○所攔阻，
    並由丙○○以電話通知楊麗卿報警，經警方到場而查獲上情
    。
二、案經丁○○訴由新竹市警察局第三分局報告臺灣新竹地方法
    院檢察署檢察官偵查起訴。
    理    由
壹、程序部分：
    按被告以外之人於審判外之言詞或書面陳述，除法律有規定
    者外，不得作為證據。又被告以外之人於審判外之陳述，經
    當事人於審判程序同意作為證據，法院審酌該言詞陳述或書
    面陳述作成時之情況，認為適當者，亦得為證據。當事人、
    代理人或辯護人於法院調查證據時，知有第159條第1項不得
    為證據之情形，而未於言詞辯論終結前聲明異議者，視為有
    前項之同意，刑事訴訟法第159條第1項及第159條之5分別定
    有明文。經查，本件關於證人楊麗卿、丙○○及丁○○於警
    詢之陳述，於本院準備程序及審理程序中，被告就證據能力
    一節均表示無意見，且未於本案言詞辯論終結前聲明異議，
    而本院審酌證人楊麗卿、丙○○及丁○○於警詢時之陳述均
    係彼等於案發後就各自親身經歷之事實所為者，依其陳述作
    成時之情況並無不適當，且均非非法取得之證據，又無證據
    力明顯過低之情形，復經本院於審判期日就上開證據進行調
    查、辯論，依前開規定，自均得為證據；次按，本案認定事
    實所引用之文書證據，並無證據證明係公務員違背法定程序
    所取得，亦無刑事訴訟法第159條之4之顯有不可信之情況與
    不得作為證據之情形，本院斟酌本案卷內之證據並非非法取
    得，亦無證明力明顯過低之情形，且經本院於審判期日依法
    進行證據之調查、辯論，被告於訴訟上之程序權，已受保障
    ，故前揭各該證據，均得採為證據，合先敘明。
貳、實體部分：
一、被告雖於警詢、偵查及本院準備程序時均否認有上開收受贓
    物及竊盜之犯行，惟於本院審理時始坦認有收受贓物及與共
    犯乙○○共同竊盜之犯行，經查：
(一)、機車為目前國人普遍使用之交通工具，騎乘機車需有行車執
    照等證件始足表彰適法持有之狀態及免於遭警攔停取締，乃
    社會眾所週知之觀念，被告為成年人，對此當有所認識，是
    被告於收受前揭機車時，理應就該機車所有人或持有人是否
    持有行車執照等證件以證明其有正當權源，有相當之警覺，
    詎其向姓名年籍不詳之成年男子借用前開機車時，竟未積極
    取得機車來源證明及其他適法證件，即逕行收受騎乘作為交
    通工具，況且，被告於本院準備程序時自承與該男子不熟，
    不知其聯絡電話、地址及年籍等任何資料（見本院卷第17頁
    ），即無從詳細確認該機車來源，而被告商借上開機車代步
    ，隨時有為警臨檢之可能，竟未隨同借用行車執照確認機車
    來源並供警查驗，且該機車為有價值之物品，竟未約定返回
    時間，即貿然收受使用，實有違社會一般常情，其主觀上對
    於該機車係來源不明之贓車，應有所認識，仍加以收受借用
    ，顯然該車係贓車亦不與其本意相違。
(二)、次查，證人楊麗卿於偵查中具結證稱：當天下午6 點左右開
    車到家，我停車時就見到一男一女在我家社區... 那一男一
    女是騎一臺機車...我先生約10分鐘後要出門去買晚餐...我
    先生見到有一男生坐在我那車駕駛座，另一女生就騎機車在
    那車旁邊與那男生說話，我先生即騎機車過去看，結果那男
    生就開車... 跑店，那女生也同時騎機車跑... 等語（98年
    度偵字第9250號卷第112至113頁），證人楊麗卿並指認共犯
    乙○○之照片即為竊取該小客車之男生（98年度偵字第9250
    號卷第113 頁），核與證人丙○○即楊麗卿之夫於本院審理
    時證稱：98年12月15日18時許在車牌號碼0160-SG 自用小客
    車旁之女子為被告，坐在該小客車駕駛座的男子則為共犯乙○○，我過去看之後，那男子就開車離開，女子則騎機車離
    開等語（本院卷第49頁至50頁），堪認被告確有與共犯乙○○共同竊取車牌號碼0160-SG 號自用小客車甚明。此外，復
    有被害人甲○○、告訴人丁○○於警詢中指述（98年度偵字
    第9250號卷第19頁至20頁、13至14頁）、新竹市警察局第三
    分局搜索扣押筆錄、扣押物品目錄表、贓物認領保管單各乙
    紙（98年度偵字第9250號卷第23頁至25頁、26頁、28頁）、
    現場照片2 張（98年度偵字第9250號卷第32頁）及新竹市警
    察局車輛尋獲電腦輸入單乙紙（98年度偵字第9250號卷第36
    頁）等資料在卷可參。本件事證明確，被告收受贓物及共同
    竊盜之犯行均堪認定，應均依法論科。
二、論罪：
(一)、罪名：核被告所為，係犯刑法第349條第1項收受贓物罪及同
    法第320條第1項之竊盜罪。
(二)、共同正犯：被告與共犯乙○○間就上開竊盜犯行，具有犯意
    聯絡及行為分擔，應依刑法第28條之規定，論以共同正犯。
(三)、被告所犯收受贓物罪與共同竊盜罪，犯罪各別，罪名不同，
    應予分論併罰。
(四)、量刑：爰審酌被告素行尚可，其正值青壯，對財物之取得不
    謀以己力而獲取之，竟收受贓物後又與共犯乙○○共同竊取
    他人財物，顯不尊重他人財產權益之犯罪動機、目的，又參
    酌被告竊盜所得財物價值非鉅，兼衡被告於偵查中就本案犯
    罪情節一度猶飾詞狡辯，嗣於本院審理時終坦認全部犯行之
    犯後態度等一切情狀，分別量處如主文所示之刑及分別諭知
    易科罰金之折算標準，並就上開2 罪定應執行之刑及諭知易
    科罰金之折算標準，以資懲儆。
據上論斷，應依刑事訴訟法第299條第1項前段，刑法第349條第1
項、第28條、第320條第1項、第51條第5款、第41條第1項前段，
刑法施行法第1條之1第1項、第2項前段，判決如主文。
本案經檢察官黃英彥到庭執行職務。
中    華    民    國    99    年    2    月     26    日
                  刑事第二庭  法  官   林惠君
以上正本證明與原本無異。
如不服本判決，應於收受本判決後10日內向本院提出上訴書狀。
上訴書狀應敘述具體理由，未敘述上訴理由者，應於上訴期間屆
滿後20日內補提理由書狀於本院（均須按他造當事人之人數附繕
本，並請勿「逕送上級法院」）。
中    華    民    國    99    年    2    月     26    日
                              書記官   劉亭筠
附錄本案論罪科刑法條：
刑法第349條
收受贓物者，處 3 年以下有期徒刑、拘役或 5 百元以下罰金。
搬運、寄藏、故買贓物或為牙保者，處 5 年以下有期徒刑、拘
役或科或併科 1 千元以下罰金。
因贓物變得之財物，以贓物論。
刑法第320條第1項
意圖為自己或第三人不法之所有，而竊取他人之動產者，為竊盜
罪，處5年以下有期徒刑、拘役或500元以下罰金。

司法院資訊處製作；財團法人民間司法改革基金會備份。
